臺灣基隆地方法院刑事判決　　　　　　　　　　　　　九十一年度訴緝字第一五號
　　公　訴　人　臺灣基隆地方法院檢察署檢察官
　　被　　　告　甲○○
右列被告因違反毒品危害防制條例案件，經檢察官提起公訴（九十年度偵字第一三四
八號），本院判決如左：
    主  文
甲○○施用第一級毒品，累犯，處有期徒刑柒月，扣案之注射針筒壹支沒收；又施用
第二級毒品，累犯，處有期徒刑伍月。應執行有期徒刑拾月，扣案之注射針筒壹支沒
收。
    事  實
一、甲○○前於民國（下同）八十四、八十六年間，因違反麻醉藥品管理條例案件，
    分別經法院判處有期徒刑三月、五月確定，於八十八年九月六日執行完畢，復因
    施用第二級毒品安非他命案件，經台灣桃園地方法院檢察署檢察官於八十九年一
    月七日，以八十九年度戒偵字第二號為不起訴處分確定。詎甲○○猶不知悔改，
    復基於施用第一級毒品海洛因、第二級毒品安非他命之犯意，於九十年三月二十
    一日十四時十分許採尿送驗前二日、四日內某時，在不詳地點，分別施用第一級
    毒品海洛因、第二級毒品安非他命一次嗣於九十年三月二十一日十三時三十分許
    ，為警持檢察官簽發之搜索票，在台北縣瑞芳鎮○○路六十七巷四號住處經搜索
    查獲，並當場扣得渠所有供施用毒品用之注射針筒一支。
二、案經基隆市警察局第三分局報請台灣基隆地方法院檢察署檢察官偵查起訴。
    理  由
一、訊據被告甲○○矢口否認有何施用第一級、第二級毒品之犯行，辯稱：於八十九
    年戒治出來後即未再施用毒品云云。經查，被告於九十年三月二十一日十四時十
    分許，為警持檢察官簽發之搜索票，在台北縣瑞芳鎮○○路六十七巷四號住處經
    搜索採尿送基隆市衛生局檢驗結果，呈海洛因之嗎啡陽性反應（由於海洛因在人
    體內會代謝成嗎啡，因此涉嫌海洛因之施用者，係檢驗其尿液中之嗎啡反應）及
    安非他命陽性反應，有該局出具之檢驗成績書一紙在卷可佐；本院復依職權將上
    開採集之尿液檢體送法務部調查局複驗，經該局再次採取篩檢（螢光偏極免疫分
    析法）及確認（氣相層析質譜儀分析法）二種鑑驗方法，檢驗結果亦呈嗎啡及甲
    基安非他命陽性反應，復有該局九十年六月十四日（九０）陸（一）字第九００
    三二九三六號檢驗通知書一紙在卷可稽，而在目前毒品檢驗學常規上，對於受檢
    者之尿液施以氣相層析、質譜分析等較具公信力之儀器為交叉確認，出現偽陽性
    反應之機率極低，亦為目前我國法院審理案件時所採認，足堪認定被告確有於採
    尿前施用第一級毒品海洛因及第二級毒品安非他命之行為無訛，被告空言否認施
    用第一級毒品海洛因及第二級毒品安非他命云云，尚無足採。再者毒品之檢出與
    其施用方式、施用量、個人代謝情況、採尿時間與檢測儀器之精密度等諸多因素
    有關，惟第一級毒品海洛因經施用進入體內代謝後排出體外所需時間，約有百分
    之八十代謝物於施用後二十四小時內經由尿液排出體外（尚有百分之二十代謝物
    於二十四小時後始排出體外），而安非他命經口服投與後約百分之七十於二十四
    小時內自尿液中排出，約百分之九十於九十六小時內自尿中排出，由於目前國內
    尿液中安非他命之檢驗僅為鑑定其是否呈陽性反應，尚未鑑定其含量，且安非他
    命之檢出與其投與方式、投與量、個人體質、採尿時間與檢驗儀器之精密度等諸
    多因素有關，因此僅憑尿液中呈安非他命反應，並無法確實推算吸食時間距採集
    時間之長短，惟依上述資料推斷，最長可能不會超過四日，此有法務部調查局九
    十年四月十二日陸(一)字第九○一三三三三五號函、行政院衛生署藥物食品檢驗
    局八十一年二月八日（八一）藥檢壹字第００一一五六號函釋在案；被告於首揭
    時間經採尿送驗，既呈嗎啡及安非他命陽性反應，依上開說明，其於該採尿時往
    前回溯四十八小時、九十六小時內，確曾為施用海洛因、安非他命行為。此外，
    並有注射計筒一支扣案可證，被告空言否認，不足採信。又被告前因施用第二級
    毒品安非他命案件，經台灣桃園地方法院檢察署檢察官於八十九年一月七日，以
    八十九年度戒偵字第二號為不起訴處分確定，有台灣基隆地方法院檢察署刑案資
    料查註紀錄表、本院被告全國前案紀錄表、不起訴處分書在卷可按，被告犯行足
    堪認定，應予依法論科。
二、核被告甲○○所為，係犯毒品危害防制條例第十條第一項之施用第一級毒品罪及
    第十條第二項之施用第二級毒品罪。被告所犯上開二罪，犯意各別，行為互殊，
    應予分論併罰。又被告有如事實欄所示之犯罪科刑情形，此有台灣基隆地方法院
    檢察署被告刑案資料查註資料表在卷可稽，其經有期徒刑執行完畢後，五年以內
    再犯本件有期徒刑以上之罪，為累犯，依刑法第四十七條規定加重其刑。爰審酌
    被告犯罪之動機、吸食頻率、曾有施用毒品前科仍不知悔改，一再犯下本案，惟
    犯罪後坦承犯行、態度良好，且所犯施用毒品行為係戕害自己身心健康，尚未危
    及他人等一切情狀，分別量處如主文所示之刑，並依法定其應執行之刑，以示懲
    戒。扣案之注射針筒一支為被告所有，供本件犯罪所用之物，爰依刑法第三十八
    條第一項第二款宣告沒收。
據上論斷，應依刑事訴訟法第二百九十九條第一項前段，毒品危害防制條例第十條第
一項、第二項，刑法第十一條前段、第四十七條、第五十一條第五款、第三十八條第
一第二款，罰金罰鍰提高標準條例第一條前段，判決如主文。
本案經檢察官吳佳齡到庭執行職務
中      華      民      國    九十一   年      五      月     十四      日
                                    臺灣基隆地方法院刑事第三庭
                                        法    官    齊      潔
右正本證明與原本無異。
對於本件判決如有不服，應於收受送達後十日內，向本院提出上訴書狀，上訴於臺灣
高等法院，並按他造當事人之人數附具繕本。
                                        書 記 官    郭  廷  耀
中      華      民      國    九十一   年      五      月     十六      日
附錄論罪法條：
毒品危害防制條例第十條第一項：
施用第一級毒品者，處六月以上五年以下有期徒刑。
